Tag Cloud Generator/en-ru.aff
# compiled together from individual dictionaries by Dmitry Cherniachenko <sabio@tut.by>

SET UTF-8

TRY esianrtolcdugmphbyfvkwzESIANRTOLCDUGMPHBYFVKWZ'оаитенрсвйлпкьыяудмзшбчгщюжцёхфэъАВСМКГПТЕИЛФНДОЭРЗЮЯБХЖШЦУЧЬЫЪЩЙЁ

FLAG num

NOSUGGEST 49
ONLYINCOMPOUND 50

COMPOUNDMIN 1

REP 88
REP a ei
REP ei a
REP a ey
REP ey a
REP ai ie
REP ie ai
REP are air
REP are ear
REP are eir
REP air are
REP air ere
REP ere air
REP ere ear
REP ere eir
REP ear are
REP ear air
REP ear ere
REP eir are
REP eir ere
REP ch te
REP te ch
REP ch ti
REP ti ch
REP ch tu
REP tu ch
REP ch s
REP s ch
REP ch k
REP k ch
REP f ph
REP ph f
REP gh f
REP f gh
REP i igh
REP igh i
REP i uy
REP uy i
REP i ee
REP ee i
REP j di
REP di j
REP j gg
REP gg j
REP j ge
REP ge j
REP s ti
REP ti s
REP s ci
REP ci s
REP k cc
REP cc k
REP k qu
REP qu k
REP kw qu
REP o eau
REP eau o
REP o ew
REP ew o
REP oo ew
REP ew oo
REP ew ui
REP ui ew
REP oo ui
REP ui oo
REP ew u
REP u ew
REP oo u
REP u oo
REP u oe
REP oe u
REP u ieu
REP ieu u
REP ue ew
REP ew ue
REP uff ough
REP oo ieu
REP ieu oo
REP ier ear
REP ear ier
REP ear air
REP air ear
REP w qu
REP qu w
REP z ss
REP ss z
REP shun tion
REP shun sion
REP shun cion

PFX 1 Y 1
PFX 1 0 re .

PFX 2 Y 1
PFX 2 0 de .

PFX 3 Y 1
PFX 3 0 dis .

PFX 4 Y 1
PFX 4 0 con .

PFX 5 Y 1
PFX 5 0 in .

PFX 6 Y 1
PFX 6 0 pro .

PFX 7 Y 1
PFX 7 0 un .

SFX 8 Y 3
SFX 8 0 able [^aeiou]
SFX 8 0 able ee
SFX 8 e able [^aeiou]e

SFX 9 Y 4
SFX 9 0 d e
SFX 9 y ied [^aeiou]y
SFX 9 0 ed [^ey]
SFX 9 0 ed [aeiou]y

SFX 10 Y 2
SFX 10 e ing e
SFX 10 0 ing [^e]

SFX 11 N 2
SFX 11 y ieth y
SFX 11 0 th [^y]

SFX 12 Y 2
SFX 12 e ings e
SFX 12 0 ings [^e]

SFX 13 Y 1
SFX 13 0 's .

SFX 14 Y 1
SFX 14 0 ment .

SFX 15 Y 3
SFX 15 e ion e
SFX 15 y ication y
SFX 15 0 en [^ey]

SFX 16 Y 3
SFX 16 y iness [^aeiou]y
SFX 16 0 ness [aeiou]y
SFX 16 0 ness [^y]

SFX 17 Y 4
SFX 17 y ies [^aeiou]y
SFX 17 0 s [aeiou]y
SFX 17 0 es [sxzh]
SFX 17 0 s [^sxzhy]

SFX 18 Y 4
SFX 18 0 r e
SFX 18 y ier [^aeiou]y
SFX 18 0 er [aeiou]y
SFX 18 0 er [^ey]

SFX 19 N 4
SFX 19 0 st e
SFX 19 y iest [^aeiou]y
SFX 19 0 est [aeiou]y
SFX 19 0 est [^ey]

SFX 20 N 2
SFX 20 e ive e
SFX 20 0 ive [^e]

SFX 21 Y 1
SFX 21 0 ly .

SFX 22 Y 3
SFX 22 e ions e
SFX 22 y ications y
SFX 22 0 ens [^ey]

SFX 23 Y 4
SFX 23 0 rs e
SFX 23 y iers [^aeiou]y
SFX 23 0 ers [aeiou]y
SFX 23 0 ers [^ey]

SFX 24 Y 93
SFX 24 ый ую ый
SFX 24 ый ому [^ц]ый
SFX 24 ый ом [^ц]ый
SFX 24 ый ой [^ц]ый
SFX 24 ый ого [^ц]ый
SFX 24 ый ое [^ц]ый
SFX 24 ый ою [^ц]ый
SFX 24 ый ему цый
SFX 24 ый ем цый
SFX 24 ый ей цый
SFX 24 ый его цый
SFX 24 ый ее цый
SFX 24 ый ая ый
SFX 24 ой ыми [^гхкжшщч]ой
SFX 24 ой ым [^гхкжшщч]ой
SFX 24 ой ых [^гхкжшщч]ой
SFX 24 ой ые [^гхкжшщч]ой
SFX 24 ой ую ой
SFX 24 ой ому ой
SFX 24 ой ом ой
SFX 24 ой ого ой
SFX 24 ой ое ой
SFX 24 ой ими [гхкжшщч]ой
SFX 24 ой им [гхкжшщч]ой
SFX 24 ой их [гхкжшщч]ой
SFX 24 ой ие [гхкжшщч]ой
SFX 24 ой ая ой
SFX 24 й ми ый
SFX 24 й ми [гхк]ий
SFX 24 й ми [енржшщч]ий
SFX 24 й м ый
SFX 24 й м [гхк]ий
SFX 24 й м [енржшщч]ий
SFX 24 й х ый
SFX 24 й х [гхк]ий
SFX 24 й х [енржшщч]ий
SFX 24 й е ый
SFX 24 й е [гхк]ий
SFX 24 й е [енржшщч]ий
SFX 24 й ю ой
SFX 24 ийся уюся [шщ]ийся
SFX 24 ийся имся [шщ]ийся
SFX 24 ийся имися [шщ]ийся
SFX 24 ийся ихся [шщ]ийся
SFX 24 ийся иеся [шщ]ийся
SFX 24 ийся емуся [шщ]ийся
SFX 24 ийся емся [шщ]ийся
SFX 24 ийся ейся [шщ]ийся
SFX 24 ийся егося [шщ]ийся
SFX 24 ийся ееся [шщ]ийся
SFX 24 ийся еюся [шщ]ийся
SFX 24 ийся аяся [шщ]ийся
SFX 24 ий ую [жшщч]ий
SFX 24 ий ую [гхк]ий
SFX 24 ий яя [ен]ий
SFX 24 ий ому [гхк]ий
SFX 24 ий ом [гхк]ий
SFX 24 ий ой [гхк]ий
SFX 24 ий ого [гхк]ий
SFX 24 ий ое [гхк]ий
SFX 24 ий ою [гхк]ий
SFX 24 ий ему [енржшщч]ий
SFX 24 ий ем [енржшщч]ий
SFX 24 ий ей [енжшщч]ий
SFX 24 ий его [енржшщч]ий
SFX 24 ий ее [енжшщч]ий
SFX 24 ий ею [енжшщч]ий
SFX 24 ий ая [жшщч]ий
SFX 24 ий ая [гхк]ий
SFX 24 ий юю [ен]ий
SFX 24 е ми [иы]е
SFX 24 е м [иы]е
SFX 24 е х [иы]е
SFX 24 0 ыми в
SFX 24 0 ыми ин
SFX 24 0 ым в
SFX 24 0 ым ин
SFX 24 0 ых в
SFX 24 0 ых ин
SFX 24 0 ы в
SFX 24 0 ы ин
SFX 24 0 у в
SFX 24 0 у ин
SFX 24 0 ому ин
SFX 24 0 ом в
SFX 24 0 ом ин
SFX 24 0 ой в
SFX 24 0 ой ин
SFX 24 0 ого ин
SFX 24 0 о в
SFX 24 0 о ин
SFX 24 0 а в
SFX 24 0 а ин

SFX 25 Y 25
SFX 25 ыться ойтесь ыться
SFX 25 ыться ойся ыться
SFX 25 ыть ойте ыть
SFX 25 ыть ой ыть
SFX 25 ь е ить
SFX 25 уться итесь уться
SFX 25 уться ись уться
SFX 25 уть ите уть
SFX 25 уть и уть
SFX 25 ться тесь иться
SFX 25 ться сь иться
SFX 25 ться йтесь [аея]ться
SFX 25 ться йся [аея]ться
SFX 25 ть йте [аея]ть
SFX 25 ть й [аея]ть
SFX 25 сь тесь ись
SFX 25 ся тесь йся
SFX 25 ся тесь [^т]ься
SFX 25 оться итесь оться
SFX 25 оться ись оться
SFX 25 оть ите оть
SFX 25 оть и оть
SFX 25 ить и ить
SFX 25 0 те [ий]
SFX 25 0 те [^ст]ь

SFX 26 Y 12
SFX 26 ый ей ый
SFX 26 ый ее ый
SFX 26 ь я ь
SFX 26 ь е ь
SFX 26 ь ю ь
SFX 26 ь ём ь
SFX 26 я и я
SFX 26 я е [^и]я
SFX 26 я ю я
SFX 26 я ёй я
SFX 26 я ёю я
SFX 26 е й ее

SFX 27 Y 5
SFX 27 ься ся иться
SFX 27 ться ется [ая]ться
SFX 27 ться ются [ая]ться
SFX 27 иться ятся [^жшщч]иться
SFX 27 иться атся [жшщч]иться

SFX 28 Y 49
SFX 28 ый ому ый
SFX 28 ый ом ый
SFX 28 ый ого ый
SFX 28 ьня ен ьня
SFX 28 ь ями ь
SFX 28 ь ям ь
SFX 28 ь ях ь
SFX 28 ь я ь
SFX 28 ь и ь
SFX 28 ь ей ь
SFX 28 ь е ь
SFX 28 ь ю ь
SFX 28 ь ём ь
SFX 28 я ь [аеиоуы]ня
SFX 28 я й [еиу]я
SFX 28 я и я
SFX 28 я е [^и]я
SFX 28 я ю я
SFX 28 я ёй я
SFX 28 я ёю я
SFX 28 ок ку ок
SFX 28 ок ком ок
SFX 28 ок ке ок
SFX 28 ок ка ок
SFX 28 ой им ой
SFX 28 ня ен [^аеийоуьыз]ня
SFX 28 йня ен йня
SFX 28 й му ой
SFX 28 й м ый
SFX 28 й м ой
SFX 28 й м ий
SFX 28 й го ой
SFX 28 ий ому ий
SFX 28 ий ом ий
SFX 28 ий ого ий
SFX 28 ек ку ек
SFX 28 ек ком ек
SFX 28 ек ке ек
SFX 28 ек ка ек
SFX 28 ец цу ец
SFX 28 ец це ец
SFX 28 ец ца ец
SFX 28 0 ым [^цейкояжьшщч]
SFX 28 0 у [^цейкояь]
SFX 28 0 ми я
SFX 28 0 м я
SFX 28 0 х я
SFX 28 0 е [^цейкояь]
SFX 28 0 а [^цейкояь]

SFX 29 Y 20
SFX 29 ь и ь
SFX 29 онок атами онок
SFX 29 онок атам онок
SFX 29 онок атах онок
SFX 29 онок ата онок
SFX 29 онок ат онок
SFX 29 ок ку нок
SFX 29 ок ком нок
SFX 29 ок ке нок
SFX 29 ок ка нок
SFX 29 ая ую ая
SFX 29 ая ой ая
SFX 29 а у а
SFX 29 а ой а
SFX 29 ёнок ятами ёнок
SFX 29 ёнок ятам ёнок
SFX 29 ёнок ятах ёнок
SFX 29 ёнок ята ёнок
SFX 29 ёнок ят ёнок
SFX 29 0 ю ь

SFX 30 Y 30
SFX 30 ьня ен ьня
SFX 30 ька ек ька
SFX 30 я ь [аеиояуы]ня
SFX 30 я й [еиу]я
SFX 30 я и я
SFX 30 я ей я
SFX 30 я ею я
SFX 30 я е [^и]я
SFX 30 я ю я
SFX 30 ня ен [^аеийояуьыз]ня
SFX 30 ка ок [^юацеийояужьышч]ка
SFX 30 ка к [юаеиояуы]ка
SFX 30 ка ек [цжшч]ка
SFX 30 йня ен йня
SFX 30 йка ек йка
SFX 30 а ы [^гхкжшщч]а
SFX 30 а у а
SFX 30 а ой [^цжшщч]а
SFX 30 а ою [^цжшщч]а
SFX 30 а и [гхкжшщч]а
SFX 30 а ей [цшщч]а
SFX 30 а ею [цшщч]а
SFX 30 а е а
SFX 30 а 0 [^к]а
SFX 30 0 ми я
SFX 30 0 ми а
SFX 30 0 м я
SFX 30 0 м а
SFX 30 0 х я
SFX 30 0 х а

SFX 31 Y 14
SFX 31 я и я
SFX 31 я ей я
SFX 31 я ею я
SFX 31 я е [^и]я
SFX 31 я ю я
SFX 31 й ю [ео]й
SFX 31 а ы [^гхкжшщч]а
SFX 31 а у а
SFX 31 а ой [^цжшщч]а
SFX 31 а ою [^цжшщч]а
SFX 31 а и [гхкжшщч]а
SFX 31 а ей ща
SFX 31 а ею ща
SFX 31 а е а

SFX 32 Y 55
SFX 32 ще щ ще
SFX 32 ье ий ье
SFX 32 ь ями ь
SFX 32 ь ям ь
SFX 32 ь ях ь
SFX 32 ь я ь
SFX 32 ь и ь
SFX 32 ь ем ь
SFX 32 ь ей ь
SFX 32 ь е ь
SFX 32 ь ю ь
SFX 32 о у о
SFX 32 о и [ишч]ко
SFX 32 о е о
SFX 32 о ами о
SFX 32 о ам о
SFX 32 о ах о
SFX 32 о а о
SFX 32 о 0 [дгств]о
SFX 32 й ями й
SFX 32 й ям й
SFX 32 й ях й
SFX 32 й я й
SFX 32 й и ий
SFX 32 й и [юаеояу]й
SFX 32 й ев й
SFX 32 й ем й
SFX 32 й е [^и]й
SFX 32 й ю й
SFX 32 е у [цжшщ]е
SFX 32 е ями [^цжшщ]е
SFX 32 е ям [^цжшщ]е
SFX 32 е ях [^цжшщ]е
SFX 32 е я [^цжшщ]е
SFX 32 е й ие
SFX 32 е и ие
SFX 32 е ей [^цижьщ]е
SFX 32 е ами [цжшщ]е
SFX 32 е ам [цжшщ]е
SFX 32 е ах [цжшщ]е
SFX 32 е а [цжшщ]е
SFX 32 е ю [^цжшщ]е
SFX 32 0 ы [^егхйкожьшщч]
SFX 32 0 у [^ейоь]
SFX 32 0 ов [^цейожьшщч]
SFX 32 0 ом [^цейожьшщч]
SFX 32 0 м о
SFX 32 0 м е
SFX 32 0 и [гхкжшщч]
SFX 32 0 ей [жшщч]
SFX 32 0 е [^ейоь]
SFX 32 0 ами [^ейоь]
SFX 32 0 ам [^ейоь]
SFX 32 0 ах [^ейоь]
SFX 32 0 а [^ейоь]

SFX 33 Y 32
SFX 33 ь я ь
SFX 33 ь ем ь
SFX 33 ь е ь
SFX 33 ь ю ь
SFX 33 о у о
SFX 33 о е о
SFX 33 о а о
SFX 33 й я й
SFX 33 й и ий
SFX 33 й ем й
SFX 33 й е [^и]й
SFX 33 й ю й
SFX 33 е у [цжшщ]е
SFX 33 е я [^цжшщ]е
SFX 33 е и ие
SFX 33 е а [цжшщ]е
SFX 33 е ю [^цжшщ]е
SFX 33 ёж ежу ёж
SFX 33 ёж еже ёж
SFX 33 ёж ежа ёж
SFX 33 ё я ё
SFX 33 ё е ьё
SFX 33 ё ю ё
SFX 33 0 у [^ёейожь]
SFX 33 0 у [^ё]ж
SFX 33 0 ом [^ёцейожьшщч]
SFX 33 0 м о
SFX 33 0 м [ёе]
SFX 33 0 е [^ёейожь]
SFX 33 0 е [^ё]ж
SFX 33 0 а [^ёейожь]
SFX 33 0 а [^ё]ж

SFX 34 Y 84
SFX 34 чься кутся чься
SFX 34 чься кусь чься
SFX 34 чь кут чь
SFX 34 чь ку чь
SFX 34 ыться оешься ыться
SFX 34 ыться оется ыться
SFX 34 ыться оетесь ыться
SFX 34 ыться оемся ыться
SFX 34 ыться оются ыться
SFX 34 ыться оюсь ыться
SFX 34 ыть оешь ыть
SFX 34 ыть оете ыть
SFX 34 ыть оет ыть
SFX 34 ыть оем ыть
SFX 34 ыть оют ыть
SFX 34 ыть ою ыть
SFX 34 ься ся уться
SFX 34 ься ёшься чься
SFX 34 ься ётся чься
SFX 34 ься ётесь чься
SFX 34 ься ёмся чься
SFX 34 ь ёшь чь
SFX 34 ь ёте чь
SFX 34 ь ёт чь
SFX 34 ь ём чь
SFX 34 уться ешься уться
SFX 34 уться ется уться
SFX 34 уться етесь уться
SFX 34 уться емся уться
SFX 34 уть у уть
SFX 34 уть ешь уть
SFX 34 уть ете уть
SFX 34 уть ет уть
SFX 34 уть ем уть
SFX 34 ться сь уться
SFX 34 ться ешься [ае]ться
SFX 34 ться ется [ае]ться
SFX 34 ться етесь [ае]ться
SFX 34 ться емся [ае]ться
SFX 34 ться ются [ае]ться
SFX 34 ться юсь [ае]ться
SFX 34 ть т уть
SFX 34 ть ешь [ае]ть
SFX 34 ть ете [ае]ть
SFX 34 ть ет [ае]ть
SFX 34 ть ем [ае]ть
SFX 34 ть ют [ае]ть
SFX 34 ть ю [ае]ть
SFX 34 тись утся [сз]тись
SFX 34 тись усь [сз]тись
SFX 34 тись дутся йтись
SFX 34 тись дусь йтись
SFX 34 тись дёшься йтись
SFX 34 тись дётся йтись
SFX 34 тись дётесь йтись
SFX 34 тись дёмся йтись
SFX 34 тись ёшься [сз]тись
SFX 34 тись ётся [сз]тись
SFX 34 тись ётесь [сз]тись
SFX 34 тись ёмся [сз]тись
SFX 34 ти ут [сз]ти
SFX 34 ти у [сз]ти
SFX 34 ти дут йти
SFX 34 ти ду йти
SFX 34 ти дёшь йти
SFX 34 ти дёте йти
SFX 34 ти дёт йти
SFX 34 ти дём йти
SFX 34 ти ёшь [сз]ти
SFX 34 ти ёте [сз]ти
SFX 34 ти ёт [сз]ти
SFX 34 ти ём [сз]ти
SFX 34 оться ешься оться
SFX 34 оться ется оться
SFX 34 оться етесь оться
SFX 34 оться емся оться
SFX 34 оться ются оться
SFX 34 оться юсь оться
SFX 34 оть ешь оть
SFX 34 оть ете оть
SFX 34 оть ет оть
SFX 34 оть ем оть
SFX 34 оть ют оть
SFX 34 оть ю оть

SFX 35 Y 57
SFX 35 чься кся [^е]чься
SFX 35 чься клось чься
SFX 35 чься клись чься
SFX 35 чься клась чься
SFX 35 чь кло чь
SFX 35 чь кли чь
SFX 35 чь кла чь
SFX 35 чь к [^е]чь
SFX 35 зть з зть
SFX 35 ться ся зться
SFX 35 ться лся [^сз]ться
SFX 35 ться лось [^с]ться
SFX 35 ться лись [^с]ться
SFX 35 ться лась [^с]ться
SFX 35 ть ло [^с]ть
SFX 35 ть ли [^с]ть
SFX 35 ть ла [^с]ть
SFX 35 ть л [^сз]ть
SFX 35 ти ло зти
SFX 35 ти ли зти
SFX 35 ти ла зти
SFX 35 сться лся сться
SFX 35 сться лось сться
SFX 35 сться лись сться
SFX 35 сться лась сться
SFX 35 сть ло [^ч].сть
SFX 35 сть ли [^ч].сть
SFX 35 сть ла [^ч].сть
SFX 35 сть л [^ч].сть
SFX 35 стись лся [^е]стись
SFX 35 стись лось стись
SFX 35 стись лись стись
SFX 35 стись лась стись
SFX 35 сти ло сти
SFX 35 сти ли сти
SFX 35 сти ла сти
SFX 35 сти л [^е]сти
SFX 35 ся лось [^аияь]ся
SFX 35 ся лись [^аияь]ся
SFX 35 ся лась [^аияь]ся
SFX 35 лзти лз лзти
SFX 35 ечься ёкся ечься
SFX 35 ечь ёк ечь
SFX 35 езти ёз езти
SFX 35 есть ло честь
SFX 35 есть ли честь
SFX 35 есть ла честь
SFX 35 есть ёл честь
SFX 35 естись ёлся естись
SFX 35 ести ёл ести
SFX 35 ась ось ась
SFX 35 ась ись ась
SFX 35 а о а
SFX 35 а и а
SFX 35 0 ло [^аияь]
SFX 35 0 ли [^аияь]
SFX 35 0 ла [^аияь]
